臺灣板橋地方法院刑事判決　　　　　　　96年度易字第1160號
公　訴　人　臺灣板橋地方法院檢察署檢察官
被　　　告　乙○○
　　　　　　　　　　（現另案於臺灣臺北監獄臺北分監執行中
上列被告因竊盜案件，經檢察官提起公訴（95年度偵字第28120
號），本院依簡式審判程序審理，判決如下：
    主  文
乙○○共同攜帶兇器毀壞門扇於夜間侵入住宅竊盜，累犯，處有
期徒刑壹年，減為有期徒刑陸月，如易科罰金，以新臺幣壹仟元
折算壹日。扣案之手套壹雙沒收。
    事  實
一、乙○○曾因於民國91年間違反毒品危害防制條例犯施用第一
    級毒品罪、施用第二級毒品罪，經本院以91年度訴字第198
    號判決判處有期徒刑七月、三月，應執行有期徒刑八月確定
    ，又因妨害自由案件，經臺灣彰化地方法院以91年度重訴字
    第12號判決判處有期徒刑十月確定，其所犯上開三罪嗣經臺
    灣彰化地方法院依檢察官之聲請以92年度聲字第1941號裁定
    應執行有期徒刑一年五月，於93年9 月24日縮刑期滿執行完
    畢，猶不知悔改，與甲○○（通緝中，另結）基於意圖為自
    己不法所有之犯意聯絡，於95年11月27日凌晨2 時許之夜間
    ，共同前往臺北縣三重市○○路159 號4 樓丙○○之住宅，
    先由乙○○在旁把風，由甲○○戴著其所有之手套一雙，持
    客觀上對於人之生命、身體、安全構成威脅、具有危險性之
    兇器Ｆ型扳手一支，撬壞上開住宅大門鐵門，打開該鐵門後
    二人共同進入屋內，竊取丙○○所有之金項鍊三條、項鍊九
    條、金戒指一只、戒指一只、藍寶戒指二只、玉墜二個、耳
    墜二對、裸鑽二顆、手鐲十七只（起訴書漏載）及現金新臺
    幣（下同）二十八萬七千六百五十元（起訴書誤載為二十九
    萬一千六百五十元），得手後旋即逃逸。嗣於95年12月2 日
    下午2 時許，經警在三重市○○路○段33巷口查獲乙○○持
    有上開竊得之金項鍊一條，又經乙○○帶同警方於同日下午
    2 時30分許，在其三重市○○路○段67巷20號3 樓住處查獲
    上開竊得之項鍊九條、金戒指一只、藍寶戒指二只、玉墜二
    個、耳墜二對、手鐲十七只、現金十一萬八千元，以前開供
    竊盜犯罪所用之手套一雙，另扣得Ｔ型扳手一支，又經警於
    同日下午4 時10分許，在三重市○○○路124 號5 樓502 室
    查獲甲○○，並扣得上開金項鍊二條、戒指一只、裸鑽二顆
    ，以及現金十六萬九千六百五十元。
二、案經丙○○訴由臺北縣政府警察局三重分局分別報請臺灣板
    橋地方法院檢察署檢察官偵查起訴，本院於準備程序進行中
    ，乙○○就被訴事實為有罪之陳述，經告知簡式審判程序之
    旨，並聽取各當事人之意見後，裁定進行簡式審判程序。
    理  由
一、證據名稱：
  1.被告乙○○於警詢、偵查及本院審理時之自白。
  2.共同被告甲○○於警詢、偵查中之陳述。
  3.告訴人丙○○於警詢中之陳述。
  4.卷附之臺北縣政府警察局三重分局搜索扣押筆錄、扣押物品
    目錄表各三份、告訴人丙○○出具之贓物認領保管單二件、
    監視錄影翻拍照片六張
  5.扣案甲○○所有供竊盜犯罪所用之手套一雙。
二、核被告乙○○所為，係犯刑法第321 條第1 項第1 款、第2
    款、第3 款之攜帶兇器毀壞門扇於夜間侵入住宅竊盜罪。被
    告乙○○與甲○○就上揭竊盜犯行，彼此間有犯意聯絡及行
    為分擔，均為共同正犯。查被告乙○○曾因於91年間違反毒
    品危害防制條例犯施用第一級毒品罪、施用第二級毒品罪，
    經本院以91年度訴字第198 號判決判處有期徒刑七月、三月
    ，應執行有期徒刑八月確定，又因妨害自由案件，經臺灣彰
    化地方法院以91年度重訴字第12號判決判處有期徒刑十月確
    定，其所犯上開三罪嗣經臺灣彰化地方法院依檢察官之聲請
    以92年度聲字第1941號裁定應執行有期徒刑一年五月，於93
    年9 月24日縮刑期滿執行完畢，有臺灣高等法院被告前案紀
    錄表一件在卷可稽，其於前案93年9 月24日執行完畢後，五
    年以內故意再犯本件有期徒刑以上之罪，為累犯，應依法加
    重其刑。爰審酌被告之素行狀況、犯罪動機、手段、目的、
    所生危害及犯罪後態度等一切情狀，量處如主文所示之刑。
    查被告犯罪後，中華民國96年罪犯減刑條例業已制定，經總
    統於96年7 月4 日公布，並自同年月16日起生效施行，本件
    被告之上開犯罪時間，係在96年4 月24日以前，覆核無該條
    例所列不予減刑之情形，合於減刑條件，爰依該條例第2 條
    第1 項第3 款規定減其宣告刑二分之一。又按犯最重本刑為
    五年以下有期徒刑以下之刑之罪，依本條例規定減為六月以
    下有期徒刑、拘役者，應於為減刑裁判時，併諭知易科罰金
    折算之標準，為中華民國96年罪犯減刑條例第9 條所明定，
    爰併依刑法第41條第1 項前段，諭知易科罰金之折算標準。
    扣案之手套一雙，為供本案竊盜犯罪所用之物，且屬共犯甲○○所有，此經其承明在卷，爰併依刑法第38條第1 項第2
    款規定予以宣告沒收。至於供本案竊盜犯罪所用之Ｆ型扳手
    一支，並未扣案，共犯甲○○於偵查亦稱不知該物現在何處
    （見偵查卷第85、86頁），故無予以宣告沒收之必要。又扣
    案之Ｔ型扳手一支，則應與本案無關，亦無予以宣告沒收之
    必要，附此敘明。
三、應適用之法條：刑事訴訟法第273 條之1 第1 項、第299 條
    第1 項前段，刑法第28條、第321 條第1 項第1 款、第2 款
    、第3 款、第47條第1 項、第41條第1 項前段、第38條第1
    項第2 款，中國民國96年罪犯減刑條例第2 條第1 項第3 款
    、第7 條、第9 條。
四、如不服本判決，得自收受送達之日起10日內向本院提出上訴
    狀。
本案經檢察官王聖涵到庭執行職務。
中　　華　　民　　國　　96　　年　　9 　　月　　21　　日
                  刑事第十二庭  法  官  戴嘉清
以上正本證明與原本無異。
如不服本判決，應於判決送達後10日內，向本院提出上訴狀。
                                書記官  廖貞音
中　　華　　民　　國　　96　　年　　9 　　月　　29　　日
附錄本案論罪科刑法條全文：
刑法第321 條
犯竊盜罪而有左列情形之一者，處六月以上五年以下有期徒刑：
一、於夜間侵入住宅或有人居住之建築物、船艦或隱匿其內而犯
    之者。
二、毀越門扇、牆垣或其他安全設備而犯之者。
三、攜帶兇器而犯之者。
四、結夥三人以上而犯之者。
五、乘火災、水災或其他災害之際而犯之者。
六、在車站或埠頭而犯之者。
前項之未遂犯罰之。
